【裁判字號】    96,易,3331
【裁判日期】    970717
【裁判案由】    贓物等
【裁判全文】
臺灣臺北地方法院刑事判決              96年度易字第3331號
公  訴  人  臺灣臺北地方法院檢察署檢察官
被      告  癸○○
                    （現另案於臺灣臺北監獄執行中）
上列被告因竊盜案件，經檢察官提起公訴（96年度偵字第19687
、22164、24142、24168號），本院判決如下：
      主  文
癸○○竊盜，共拾罪，均累犯，各處如附表編號1至10所示之刑
。應執行有期徒刑貳年。
      事  實
一、癸○○於民國94年因偽造文書案件，經本院同年度訴字第87
    8號判決處有期徒刑1年確定，於96年7月4日執行完畢。仍不
    知悛悔，竟意圖為自己不法所有，分別於附表編號1-10所示
    時地，以附表編號1-10所示手法行竊，各竊得如附表編號1-
    10所示之物，其中現金部分均花用殆盡。
二、案經辛○○、庚○○、壬○○、戊○○、甲○○訴由臺北縣
    政府警察局新店分局、臺北市政府警察局文山第二分局報請
    臺灣臺北地方法院檢察署檢察官偵查起訴。
      理  由
壹、證據能力：
    證人即被害人辛○○、丁○○、乙○○、丙○○、子○○、
    庚○○、壬○○、戊○○、甲○○、己○○及附表編號3犯
    行在場之證人林文忠於警詢之陳述，固均屬被告以外之人於
    審判外之言詞陳述，惟當事人就上開陳述於本院準備程序中
    均未爭執其證據能力，亦未聲請傳訊，顯已放棄行使詰問權
    ，且本院審酌上開陳述作成時情況，並無違法或不當之處，
    適為本案證據，依刑事訴訟法第159條之5第2項規定，其陳
    述俱得作為證據。至其餘憑以認定被告犯罪事實之非供述證
    據（詳後述），查無違反法定程序取得之情，依同法第158
    條之4規定反面解釋，亦具證據能力。
貳、實體部分：
一、訊據被告癸○○就上開犯罪事實坦承不諱，核與(1)被害人辛○○、丁○○、乙○○、丙○○、子○○、庚○○、壬○○
    、戊○○、甲○○、己○○證述遭竊各情相符，復經(2)附表
    編號3犯行在場之證人林文忠指證與乙○○合力逮捕被告屬
    實，且有(3)案發現場監視錄影機翻攝照片（臺灣臺北地方法
    院檢察署96年度偵字第24142號卷26-32頁、同署同年度偵字
    第24168號卷35-40頁）及(4)被害人丁○○、乙○○、丙○○
    、甲○○、己○○各出具之贓物認領保管單在卷可佐，足認
    被告自白與事實相符，應係可採，是本案事證明確，被告犯
    行洵堪認定，應依法論科。
二、核被告所為，係犯刑法第320條第1項竊盜罪。被告10次犯行
    ，犯意各別，行為互殊，應分論併罰。被告於94年因偽造文
    書案件，經本院94年度訴字第878號判決處有期徒刑1年確定
    ，於96年7月4日執行完畢，有臺灣高等法院被告前案紀錄表
    附卷為證，其前受徒刑之執行完畢，5年以內故意再為本案
    有期徒刑以上之犯行，均為累犯，各應依刑法第47條第1項
    規定加重其刑。爰審酌被告於81年因恐嚇案件、82年因恐嚇
    、違反麻醉藥品管制條例案件、83年因違反麻醉藥品管理條
    例案件、90年因竊盜、逃亡案件、94年因偽造文書案件，分
    經法院判處罪刑確定，有上開紀錄表可憑，素行欠佳；其值
    壯年，身強體健，竟不思以正當方式獲取財物，甫出獄即再
    為多次竊盜犯行，嚴重危害社會治安，亦徵其自我檢束能力
    低弱；惟坦承犯行，犯後態度良好，而部分贓物業返還被害
    人，有上開贓物認領保管單可據，是部分損害已受回復，被
    害人財物價值及尚未賠償其餘被害人所受損害與其犯罪動機
    、目的、手段、生活狀況等一切情狀，分別量處如主文所示
    之刑，並定應執行刑。
據上論斷，應依刑事訴訟法第284條之1、第299條第1項前段，刑
法第320條第1項、第47條第1項、第51條第5款，刑法施行法第1
條之1第1項、第2項前段，判決如主文。
本案經檢察官蔡立文到庭執行職務。
中    華    民    國    97    年     7    月    17    日
                    臺灣臺北地方法院刑事第14庭
                              法  官  陳琪媛
以上正本證明與原本無異。
如不服本判決，應於判決送達後10日內向本院提出上訴狀。告訴
人或被害人如對於本判決不服者，應具備理由請求檢察官上訴，
其上訴期間之計算係以檢察官收受判決正本之日期為準。
                              書記官  陳豪達
中    華    民    國    97    年     7    月    17    日
附表：
  ┌──┬───────────────┬───────────┬────┐
  │編號│  行竊時間、地點、手法        │   竊   得   物   品  │宣 告 刑│
  ├──┼───────────────┼───────────┼────┤
  │ 1  │96年7月8日上午7時17分許，在臺 │現金新臺幣（下同）8千 │有期徒刑│
  │    │北縣新店市○○路○段37號辛○○ │元                    │3月     │
  │    │所經營「駭客網路咖啡店」，趁其│                      │        │
  │    │上樓清理環境未及注意之際，徒手│                      │        │
  │    │竊取1樓櫃臺抽屜內現金         │                      │        │
  ├──┼───────────────┼───────────┼────┤
  │ 2  │96年9月10日上午9時許，在臺北市│車號BAW-223重型機車1臺│有期徒刑│
  │    │文山區○○街223巷1號前，見林智│（價值2萬5千元）      │4月     │
  │    │毅所有車號BAW-223重型機車1臺之│                      │        │
  │    │機車鑰匙未取下，即徒手竊取機車│                      │        │
  │    │供為代步之用                  │                      │        │
  ├──┼───────────────┼───────────┼────┤
  │ 3  │96年9月11日下午1時30分許，在臺│黑色背包1個（內有摩托 │有期徒刑│
  │    │北縣新店市○○路192號前，趁李 │羅拉手機1支、現金2萬4,│3月     │
  │    │聰榮在車號2N-9425自小貨車旁補 │253元）               │        │
  │    │貨未及注意之際，徒手竊取車內李│                      │        │
  │    │聰榮所有之黑色背包1個，並騎車 │                      │        │
  │    │號BAW -223機車駛離，適乙○○察│                      │        │
  │    │覺，即與在場之林文忠合力自後逮│                      │        │
  │    │捕癸○○                      │                      │        │
  ├──┼───────────────┼───────────┼────┤
  │ 4  │96年9月28日晚間8時許，在臺北市│車號6HH-832重型機車1臺│有期徒刑│
  │    │文山區○○路○段88號，徒手竊取 │                      │4月     │
  │    │丙○○所有車號6HH-832重型機車1│                      │        │
  │    │臺                            │                      │        │
  ├──┼───────────────┼───────────┼────┤
  │ 5  │96年11月8日上午8時55分許，在臺│電話卡（價值2千9百元）│有期徒刑│
  │    │北縣新店市○○街136號1樓「全家│、國際電話卡（價值4千5│3月     │
  │    │便利商店」，趁店長子○○補貨未│百元）、遊戲光碟（價值│        │
  │    │及注意之際，徒手竊取店內商品及│約2千元）、現金8百元及│        │
  │    │現金                          │小物（價值約5百元）， │        │
  │    │                              │其中電話卡、國際電話卡│        │
  │    │                              │、遊戲光碟經癸○○變賣│        │
  ├──┼───────────────┼───────────┼────┤
  │ 6  │96年11月10日下午1時25分許，在 │現金3千3百元          │有期徒刑│
  │    │臺北縣新店市○○路85號1樓「全 │                      │3月     │
  │    │家便利商店」趁店長庚○○補貨，│                      │        │
  │    │而店員影印身分證件均未及注意之│                      │        │
  │    │際，徒手竊取店內櫃臺旁現金    │                      │        │
  ├──┼───────────────┼───────────┼────┤
  │ 7  │96年11月12日上午7時3分許，在臺│現金1千元             │有期徒刑│
  │    │北縣新店市○○路219號1樓「全家│                      │3月     │
  │    │便利商店」，趁店員楊亦寬影印身│                      │        │
  │    │分證件未及注意之際，徒手竊取櫃│                      │        │
  │    │臺收銀機下方櫃內現金          │                      │        │
  ├──┼───────────────┼───────────┼────┤
  │ 8  │96年11月14日凌晨1時25分許，在 │現金2千7百元          │有期徒刑│
  │    │臺北縣新店市○○路105號1樓「全│                      │3月     │
  │    │家便利商店」，趁店員戊○○（起│                      │        │
  │    │訴書誤載為高盛宏）補貨未及注意│                      │        │
  │    │之際，徒手竊取櫃臺內現金      │                      │        │
  ├──┼───────────────┼───────────┼────┤
  │ 9  │96年11月17日晚間7時8分許，在臺│現金5百元、門號0000000│有期徒刑│
  │    │北市○○區○○街5號1樓「全家便│157手機1支（價值3千元 │3月     │
  │    │利商店」，趁店員甲○○入倉庫拿│）                    │        │
  │    │取商品，即徒手竊取甲○○所有置│                      │        │
  │    │於櫃臺下方之現金及手機        │                      │        │
  ├──┼───────────────┼───────────┼────┤
  │ 10 │96年11月17日晚間7時30分許，在 │現金3千6百元、牛奶糖1 │有期徒刑│
  │    │臺北市○○區○○路202巷14號1樓│包（價值20元）、嗨啾5 │3月     │
  │    │「全家便利商店」，趁店員己○○│條（價值55元）        │        │
  │    │補貨未及注意之際，徒手竊取櫃臺│                      │        │
  │    │商品及櫃內現金                │                      │        │
  └──┴───────────────┴───────────┴────┘
附錄法條全文：
中華民國刑法第320條
意圖為自己或第三人不法之所有，而竊取他人之動產者，為竊盜
罪，處5年以下有期徒刑、拘役或5百元以下罰金。
意圖為自己或第三人不法之利益，而竊佔他人之不動產者，依前
項之規定處斷。
前二項之未遂犯罰之。


司法院資訊處製作；財團法人民間司法改革基金會備份。
